# 请教版主：融资性担保公司抵债资产的会计核算？

提问人：清风 share 时间：2017-04-09 08:54:54
融资性担保公司发生代偿后，经过诉讼法院判决债务人以抵押资产以物抵债，抵押资产已经法院委托专业评估机构评估。请问： 1 、担保公司抵债资产的入账价值如何确定，评估价值大于（或小于）账面代偿本息和的差额如何确定？ 2 、若债务人不愿意承担过户相关税费且担保公司也不退还多余部分的价值，如何处理？ 3 、目前是适用《担保企业会计核算办法》还是《企业会计准则-债务重组》？ 谢谢版主及各位朋友解答。

回答人：chenyiwei
1 、抵债资产评估值小于代偿本息的，按评估值入账。抵债资产评估值大于代偿本息的，区分情况处理：如果超出部分需退还的，则按评估值入账，超出部分确认为负债；如果超出部分不需退还的，则按代偿本息入账（代表取得成本），实际处置时再确认收益。
2 、若债务人不愿意承担过户相关税费且担保公司也不退还多余部分的价值，则担保公司承担的过户税费应计入抵债资产的入账价值，其余按上述 1 处理。 3 、《担保企业会计核算办法》已经废止。请参考《企业会计准则解释第 4 号》第八条。